【裁判字號】    97,訴,2137
【裁判日期】    970808
【裁判案由】    違反毒品危害防制條例
【裁判全文】
臺灣彰化地方法院刑事判決              97年度訴字第2137號
公  訴  人  臺灣彰化地方法院檢察署檢察官
被      告  甲○○
上列被告因違反毒品危害防制條例案件，經檢察官提起公訴（97
年度毒偵字第2386號），於本院準備程序中，被告就被訴事實為
有罪之陳述，經裁定改行簡式審判程序，本院判決如下：
    主  文
甲○○施用第一級毒品，累犯，處有期徒刑玖月，扣案之海洛因
壹包（驗餘淨重零點壹伍陸貳公克）沒收銷燬之，注射針筒壹支
沒收。又施用第二級毒品，累犯，處有期徒刑陸月。應執行有期
徒刑壹年貳月，扣案之海洛因壹包（驗餘淨重零點壹伍陸貳公克
）沒收銷燬之，注射針筒壹支沒收。
    犯罪事實
一、甲○○前因違反肅清煙毒條例、麻醉藥品管理條例、槍砲彈
    藥刀械管制條例等案件，經臺灣高等法院臺中分院以83年度
    上訴字第3709號判決分別判處有期徒刑3 年10月、8 月及6
    月，合併定應執行刑有期徒刑4 年8 月確定（第1 案）；又
    因過失傷害案件，經臺灣雲林地方法院以84年度交易字第64
    號判決判處有期徒刑4 月確定（第2 案）；另因違反肅清煙
    毒條例及麻醉藥品管理條例等案件，經本院以84年度訴緝字
    第94號判決分別判處有期徒刑3 年10月、10月，合併定應執
    行刑有期徒刑4 年5 月，並經臺灣高等法院臺中分院以84年
    度上訴字第3428號判決駁回上訴確定（第3 案），上開第2
    、3 案之罪，再經臺灣高等法院臺中分院裁定定應執行刑為
    有期徒刑4 年10月確定，並與第1 案所處有期徒刑4 年8 月
    接續執行，於88年10月5 日假釋出監付保護管束，嗣遭撤銷
    假釋復入監執行殘刑5 年又18日，又於96年經臺灣高等法院
    臺中分院以96年度聲減字第186 號裁定，就前揭第1 案之罪
    ，分別減刑為有期徒刑1 年11月、4 月及3 月，合併定應執
    行刑有期徒刑2 年4 月確定；就前揭第2 、3 案之罪，分別
    減刑為有期徒刑2 月、1 年11月及5 月，合併定應執行刑有
    期徒刑2 年5 月確定，上開減刑後之應執行刑經接續執行，
    甫於96年7 月16日縮刑期滿執行完畢出監。另其曾於90年間
    ，因施用毒品案件，經本院裁定送觀察、勒戒後，因認有繼
    續施用毒品之傾向，經本院裁定令入戒治處所施以強制戒治
    ，嗣因成效經評定合格，經本院裁定停止戒治，所餘戒治期
    間付保護管束，於91年1 月28日停止戒治出所，惟其於保護
    管束期間，因違反保護管束應遵守事項情節重大，經本院裁
    定撤銷停止戒治，續令入戒治處所施以強制戒治，業於92年
    6 月10日執行完畢釋放，並由臺灣彰化地方法院檢察署檢察
    官以92年度戒毒偵字第387 、388 、389 、390 號為不起訴
    處分確定。詎其仍未戒除毒癮，復於上開強制戒治執行完畢
    釋放後5 年內，基於施用第一級毒品海洛因之犯意，於97年
    5 月27日下午2 時許，在其位於彰化縣北斗鎮○○里○○路
    3 號住處，以將第一級毒品海洛因摻水置入針筒內注射手臂
    之方式，施用第一級毒品海洛因1 次。另基於施用第二級毒
    品甲基安非他命之犯意，於97年5 月27日下午3 時許，在其
    前揭住處，以將第二級毒品甲基安非他命放置錫箔紙上燒烤
    吸其煙霧之方式，施用第二級毒品甲基安非他命1 次。嗣於
    97年5 月30日中午12時35分許，為警在其上開住處查獲，並
    扣得第一級毒品海洛因1 包（驗餘淨重0.1562公克）及其所
    有供施用海洛因之注射針筒1 支，且經採集其尿液送驗，結
    果呈嗎啡、甲基安非他命陽性反應，而查悉上情。
二、案經彰化縣警察局報請臺灣彰化地方法院檢察署檢察官偵查
    起訴。
    理  由
一、按除被告所犯為死刑、無期徒刑、最輕本刑為3 年以上有期
    徒刑之罪或高等法院管轄第1 審案件者外，於前條第1 項程
    序進行中，被告先就被訴事實為有罪之陳述時，審判長得告
    知被告簡式審判程序之旨，並聽取當事人、代理人、辯護人
    及輔佐人之意見後，裁定進行簡式審判程序；除簡式審判程
    序及簡易程序案件外，第1 審應行合議審判，刑事訴訟法第
    273 條之1 第1 項、第284 條之1 分別定有明文。本件被告
    甲○○所涉係死刑、無期徒刑、最輕本刑為3 年以上有期徒
    刑之罪或高等法院管轄第1 審案件以外之罪，並於本院行準
    備程序時就被訴事實為有罪之陳述，本院合議庭依前揭規定
    ，經評議結果，裁定改由受命法官獨任行簡式審判程序。
二、上開犯罪事實，業據被告甲○○於本院審理時坦承不諱，又
    被告經警採集其尿液送驗結果，確呈嗎啡及甲基安非他命陽
    性反應，此有彰化縣警察局刑警大隊委託檢驗所尿液與真實
    姓名對照單及詮昕科技股份有限公司於97年6 月12日出具之
    濫用藥物尿液檢驗報告各1 紙附卷可稽；再扣案之白色粉末
    1 包，經鑑驗結果，確係海洛因無訛（驗餘淨重0.1562公克
    ），亦有行政院衛生署草屯療養院鑑定書影本1 紙在卷可參
    。此外復有該第一級毒品海洛因1 包及注射針筒1 支扣案可
    資佐證，足徵被告之自白確與事實相符，堪以採信。又被告
    曾因施用毒品案件，經本院裁定送觀察、勒戒後，因認有繼
    續施用毒品之傾向，經本院裁定令入戒治處所施以強制戒治
    ，嗣因成效經評定合格，經本院裁定停止戒治，所餘戒治期
    間付保護管束，於91年1 月28日停止戒治出所，惟其於保護
    管束期間，因違反保護管束應遵守事項情節重大，經本院裁
    定撤銷停止戒治，續令入戒治處所施以強制戒治，業於92年
    6 月10日執行完畢釋放，並由臺灣彰化地方法院檢察署檢察
    官以92年度戒毒偵字第387 、388 、389 、390 號為不起訴
    處分確定乙節，亦有臺灣彰化地方法院檢察署刑案資料查註
    紀錄表、臺灣高等法院被告全國前案紀錄表各1 份在卷可參
    。本件事證明確，被告上開犯行洵堪認定，應依法論科。
三、核被告甲○○所為，係犯毒品危害防制條例第10條第1 項、
    第2 項之施用第一級、第二級毒品罪。被告持有第一、二級
    毒品進而施用，其持有第一、二級毒品之低度行為，應各為
    其施用第一、二級毒品之高度行為吸收，不另論罪。被告所
    犯施用第一級毒品海洛因及施用第二級毒品甲基安非他命之
    犯行，犯意各別，應予分論併罰。末查被告有上開犯罪事實
    欄所載之前科紀錄，而於96年7 月16日縮刑期滿執行完畢出
    監等情，有臺灣高等法院被告前案紀錄表、臺灣彰化地方法
    院檢察署刑案資料查註紀錄表各1 份在卷可憑，其於有期徒
    刑執行完畢後，5 年內故意再犯本件有期徒刑以上之罪，均
    為累犯，應分別依刑法第47條第1 項之規定加重其刑。爰審
    酌被告施用毒品之動機、目的、方法、不知珍惜身體、施用
    毒品所生危害，暨犯後坦承犯行之態度等一切情狀，分別量
    處如主文所示之刑，並定其應執行刑，以示懲儆。另扣案之
    海洛因1 包（驗餘淨重0.1562公克），係屬第一級毒品，應
    依毒品危害防制條例第18條第1 項前段規定沒收銷燬之；而
    扣案之注射針筒1 支，係被告所有並供其施用海洛因之用，
    業據被告供明在卷，爰依刑法第38條第1 項第2 款併予宣告
    沒收。
據上論斷，應依刑事訴訟法第273 條之1 第1 項、第299 條第1
項前段，毒品危害防制條例第10條第1 項、第2 項、第18條第1
項前段，刑法第11條、第47條第1 項、第51條第5 款、第38條第
1 項第2 款，判決如主文。
本案經檢察官黃淑媛到庭執行職務。
中    華    民    國    97    年     8    月     8    日
                  刑事第一庭          法  官  郭麗萍
以上正本證明與原本無異。
如不服本判決，應於判決送達後10日內，向本院提出上訴書狀，
上訴書狀應「敘述具體上訴理由」，並按他造當事人之人數附繕
本。「切勿逕送上級法院」。
中    華    民    國    97    年    8     月    11    日
                                      書記官  吳冠慧
附錄本案論罪科刑法條全文：
毒品危害防制條例第10條
施用第一級毒品者，處 6 月以上 5 年以下有期徒刑。
施用第二級毒品者，處 3 年以下有期徒刑。
毒品危害防制條例第18條
查獲之第一、二級毒品及專供製造或施用第一、二級毒品之器具
，不問屬於犯人與否，均沒收銷燬之；查獲之第三、四級毒品及
製造或施用毒品之器具，無正當理由而擅自持有者，均沒入銷燬
之。但合於醫藥、研究或訓練之用者，得不予銷燬。
前項合於醫藥、研究或訓練用毒品或器具之管理辦法，由法務部
會同行政院衛生署定之。


司法院資訊處製作；財團法人民間司法改革基金會備份。
